# 国企将自有房屋低价出租给职工

提问人：lingyan20 时间：2021-01-27 09:14:14
国企将自有房屋低价出租给职工，有没有明确的文件规定该部分应如何进行账务处理

回答人：chenyiwei
考虑低价出租有无具体的条件。如果没有具体条件限制的，则低价出租属于向职工提供的一项非货币性福利，适用《企业会计准则第 9 号——职工薪酬（ 2014 年修订）》。
企业应按市场租金水平确定出租房屋的收入，与实际租金之间的差额作为职工薪酬费用，根据受益员工的服务部门计入制造费用、管理费用或者销售费用等项目。